【裁判字號】    97,訴,280
【裁判日期】    970731
【裁判案由】    毒品危害防制條例
【裁判全文】
臺灣宜蘭地方法院刑事判決               97年度訴字第280號
公  訴  人  臺灣宜蘭地方法院檢察署檢察官
被      告  甲○○
                    號
上列被告因違反毒品危害防制條例案件，經檢察官提起公訴（97
年度毒偵字第84號），經本院裁定進行簡式審判程序，爰不經通
常審判程序判決如下：
    主  文
甲○○施用第一級毒品，累犯，處有期徒刑壹年。
    事  實
一、甲○○前因施用毒品案件，經本院以88年度毒聲字第738號
    裁定送強制戒治，於民國89年1月25日停止強制戒治出所；
    另因違反槍砲彈藥刀械管制條例案件，經本院以88年度訴字
    第255號刑事判決判處有期徒刑6年，經臺灣高等法院於89年
    5月25日，以89年度上訴字第79號刑事判決駁回上訴確定，
    於93年9月16日假釋出監；再於假釋期間中因施用毒品案件
    ，經本院以94年度訴字第221號刑事判決，就施用第一級毒
    品犯行判處有期徒刑7月、施用第二級毒品犯行判處有期徒
    刑3月，經臺灣高等法院於94年11月8日，以94年度上訴字第
    2870號刑事判決駁回上訴確定，前開假釋因而撤銷執行殘刑
    1年7月23日；又因施用毒品案件，經本院於95年6月19日，
    以95年度訴字第169號刑事判決判處有期徒刑10月；另因強
    制罪案件，經本院於95年7月20日，以94年度矚易字第2號刑
    事判決判處有期徒刑5月確定。上述94年度訴字第221號毒品
    案件有期徒刑7月、3月，95年度訴字第169號毒品案件有期
    徒刑10月、95年度矚易字第2號強制罪案件有期徒刑5月，經
    臺灣高等法院以96年度聲減字第221號裁定減刑後定應執行
    刑有期徒刑11月，再與前述槍砲案件殘刑1年7月23日接續執
    行後，於96年8月17日執行完畢出監。
二、詎甲○○猶不知悔改，竟基於施用第一級毒品海洛因（下稱
    海洛因）之犯意，於96年12月4日晚間在宜蘭縣冬山鄉○○
    路○段181巷223弄13號住處內，以將海洛因摻入香菸燃燒吸
    食煙霧之方式，施用海洛因1次。嗣其於96年12月5日因毒品
    案件經警通知到案說明，於96年12月5日下午1時15分許採集
    尿液送鑑定之結果，呈嗎啡陽性反應，始知悉上情。
三、案經宜蘭縣政府警察局羅東分局報請臺灣宜蘭地方法院檢察
    署檢察官偵查起訴。
    理  由
一、訊據被告甲○○於本院審理中，對於上開施用毒品海洛因犯
    行坦承不諱，且其為警於96年12月5日下午1時15分許採集尿
    液送鑑定之結果，呈嗎啡陽性反應，有宜蘭縣政府警察局羅
    東分局毒品犯罪嫌疑人尿液採驗作業管制紀錄，及慈濟大學
    濫用藥物檢驗中心出具之檢驗總表各1紙在卷可證，是被告
    之自白要與事實相符，足堪採信。又被告前因施用毒品案件
    ，經本院以88年度毒聲字第738號裁定送強制戒治，於89年1
    月25日停止強制戒治出所，再因施用毒品案件，經本院以94
    年度訴字第221號刑事判決，就施用第一級毒品犯行判處有
    期徒刑7月、施用第二級毒品犯行判處有期徒刑3月，經臺灣
    高等法院於94年11月8日，以94年度上訴字第2870號刑事判
    決駁回上訴確定，再因施用毒品案件，經本院於95年6月19
    日，以95年度訴字第169號刑事判決判處有期徒刑10月，有
    卷附臺灣高等法院被告前案紀錄表可參。依上所述，本件事
    證明確，被告施用毒品犯行堪以認定，應依法論科。
二、查海洛因為毒品危害防制條例第2條第2項第1款所規定之第
    一級毒品，不得擅自施用，核被告前開施用海洛因之行為，
    係犯毒品危害防制條例第10條第1項施用第一級毒品罪。被
    告施用行為前持有海洛因之低度行為，為其施用之高度行為
    所吸收，不另論罪。查被告前因違反槍砲彈藥刀械管制條例
    案件，經本院以88年度訴字第255號刑事判決判處有期徒刑6
    年，經臺灣高等法院於89年5 月25日，以89年度上訴字第79
    號刑事判決駁回上訴確定，於93年9月16日假釋出監，再於
    假釋期間中因施用毒品案件，經本院以94年度訴字第221號
    刑事判決，就施用第一級毒品犯行判處有期徒刑7月、施用
    第二級毒品犯行判處有期徒刑3 月，經臺灣高等法院以94年
    度上訴字第2870號刑事判決駁回上訴確定，前開假釋因而撤
    銷執行殘刑1年7月23日，又因施用毒品案件，經本院以95年
    度訴字第169號刑事判決判處有期徒刑10月，另因強制罪案
    件，經本院以94年度矚易字第2號刑事判決判處有期徒刑5月
    確定。上述94年度訴字第221號毒品案件有期徒刑7月、3月
    ，95年度訴字第169號毒品案件有期徒刑10月、95年度矚易
    字第2號強制罪案件有期徒刑5月，經臺灣高等法院以96年度
    聲減字第221號裁定減刑後定應執行刑有期徒刑11月，再與
    前述槍砲案件殘刑1年7月23日接續執行後，於96年8月17日
    執行完畢出監，有卷附臺灣高等法院被告前案紀錄表可按，
    其受有期徒刑之執行完畢，5年內再犯法定刑有期徒刑以上
    之本罪，為累犯，依法加重其刑。爰審酌被告前經毒品危害
    防制條強制戒治程序，再經本院就其施用毒品判處有期徒刑
    後，竟再犯本件施用毒品犯行，顯見其已無法依憑己力拔除
    毒癮，惟念其坦承犯行，態度良好及施用情形等一切情狀，
    量處如主文所示之刑，以示懲儆。
據上論斷，應依刑事訴訟法第273條之1第1項、第299條第1項前
段，毒品危害防制條例第10條第1項，刑法第11條前段、第47 條
第1項，判決如主文。
本案經檢察官賴淑萍到庭執行職務
中    華    民    國    97    年    7     月    31    日
                  刑事第四庭法  官  辜漢忠
以上正本證明與原本無異。
如不服本判決應於收受本判決後10日內向本院提出上訴書狀，並
應敘述具體理由。若未敘述理由者，應於上訴期間屆滿後20日內
向本院補提理由書狀(均須按他造當事人之人數附繕本)。
                            書記官  許麗汝
中    華    民    國    97    年    7     月    31    日
附錄本案論罪科刑法條：
毒品危害防制條例第10條第1項
施用第一級毒品者，處 6 月以上 5 年以下有期徒刑。


司法院資訊處製作；財團法人民間司法改革基金會備份。
